

ENDANG ZULFIKAR, S.Kom



TENTANG SAYA

Saya lulusan Sistem Informasi dari Universitas Nusa Mandiri, saya merupakan pribadi yang memiliki rasa bertanggung jawab, memiliki motivasi diri dan mudah beradaptasi. Mampu mengerjakan pekerjaan yang dilakukan secara individu maupun tim dengan didukung sebuah rasa inisiatif. Dengan pengalaman bekerja yang Saya miliki, Saya yakin dapat bekerja secara profesional dan dapat memberikan kontribusi dengan baik kepada Perusahaan.

> Jakarta, 10 Mei 1995 | Islam | Laki-laki **Belum Menikah | Indonesia**

	5
₹	$\mathcal{D}I$

0857 7463 7569



endankworkingclass@gmail.com



endangskins



@endangzulfikar



endang zulfikar



https://portfolio-endangzulfikar.github.io



Jl. Tanah Tinggi Sawah No.95D, Rt-004/Rw-012, Kel.Tanah Tinggi, Kec.Johar Baru, Jakarta Pusat

PENDIDIKAN

UNIVERSITAS NUSA MANDIRI IAKARTA **STRATA I - SISTEM INFORMASI**

IPK: 3.24 / 2021-2022

UNIVERSITAS BINA SARANA INFORMATIKA **DIPLOMA III - SISTEM INFORMASI**

IPK: 3.07 / 2016-2019

KEAHLIAN PROFESIONAL

- **MICROSOFT WORD**
- MICROSOFT EXCEL
- ADOBE PHOTOSHOP
 COREL DRAW
- JAVASCRIPT
- HTML

MySQL

CSS

KEAHLIAN INDIVIDUAL

• KERJA TIM • ORGANISASI • KOMUNIKASI

PENGALAMAN ORGANISASI

KARANG TARUNA TANAH TINGGI AGUSTUS 2013 - SEPTEMBER 2015

PENGALAMAN KERJA

PT. BANK DANAMON INDONESIA, Tbk **MEI 2020 - AGUSTUS 2021** (STAFF GENERAL ADMINISTRATION LOAN OPERATION)

- Mengelola Aset Divisi Dalam Sistem FAS (Fixed Asset System).
- Menjalankan Fungsi Administrasi dan Data Entry.
- Melakukan Request Dokumen dan Filling Dokumen ke Vendor.
- Melakukan Tim Request ATK Procurement.
- Melakukan Perubahan Tenor **Pinjaman** Nasabah ke Tim Parameter.
- Melakukan Perubahan Unit Kerja User ke Tim User Admin.
- Melakukan Follow Up ke Tim IT Support **Untuk Operasional Divisi.**

PT. MITRA KOMUNIKASI NUSANTARA **AGUSTUS 2013 - JULI 2014** (STAFF ADMINISTRASI)

- Melakukan Filling Dokumen.
- Hasil Membuat Laporan dari Unit Smartphone yang di Produksi.
- Melakukan Data Entry Produk Smartphone ke Sistem.
- Membuat Surat Jalan Untuk Operasional Driver.

HOBI





RENANG



BERMAIN MUSIK

FUTSAL